# 请教大家吸收合并的一些疑问

提问人：甜甜的 时间：2016-05-25 11:19:57
公司吸收合并子公司 注销其法人资格 将其作为分公司，子公司净资产与长投账面价值的差是在母公司账面投资收益体现么 还是说母公司不用动 长投的话就是借其他应收 贷长投 只在合并报表上面体现？

回答人：chenyiwei
母公司吸收合并全资子公司，注销其法人资格，对合并报表不产生影响。个别报表层面的处理应按照《企业会计准则解释第 7 号》第四条执行。